---
title: "Desenvolvimento Humano no Brasil (2010)"
author: Willber Nascimento
date: 14 Dezembro, 2020
output: ioslides_presentation
knit: (function(input_file, encoding) {
  out_dir <- 'docs';
  rmarkdown::render(input_file,
 encoding=encoding,
 output_file=file.path(dirname(input_file), out_dir, 'page2.html'))})
---

```{r setup, include=FALSE}
knitr::opts_chunk$set(echo = FALSE, warning = FALSE, message = FALSE, comment = FALSE)
library(readxl)
library(plotly)
library(stringr)

data <- readRDS('./data/manipulated/banheiro_agua.rds')


```

## Introdução

Utilizamos dados do último censo oficial brasileiro, realizado ano de 2010, para descrever diversas facetas do nível de desenvolvimento dentro dos estados brasileiros. 

Informações gerais:

- Principais dados: Censo 2010 (IBGE)
- Unidade de análise: Estados (26 + Distrito Federal)

## Condições da residência da população

População morando em residências que possuem banheiro e água encanada, por estados e região do Brasil.

```{r banheiro_agua}
plot_ly(
  data = data[data$Regiao_code != 'BR', ],
  x = ~ banheiro_agua_encanada,
  y = ~ mortalidade_infantil,
  type = 'scatter',
  color = ~Regiao_code,
  size=1
) %>%
  layout(
    xaxis = list(title = "População com banheiro e àgua encanada (%)"),
    yaxis = list(title = "Mortalidade infantil")
  )
  
```

## Referências

- Plataforma: [R](https://www.r-project.org/) e [Rstudio](https://rstudio.com/)
- Ferramentas gráficas: [RMarkdown](https://rmarkdown.rstudio.com/) e [Plotly](https://plotly.com/)
- Fonte da coleta: [Atlas do desenvolvimento Humano do Brasil](http://www.atlasbrasil.org.br/acervo/biblioteca)
